【裁判字號】    92,親,17
【裁判日期】    920516
【裁判案由】    否認子女
【裁判全文】
臺灣臺中地方法院民事判決            九十二年度親字第一七號
    原      告    丙○○
    訴訟代理人    秦鴻宣律師
    被      告    甲  ○
    兼法定代理人  乙○○
右當事人間否認子女事件，本院判決如左：
    主      文
確認被告甲○非原告自被告乙○○受胎之婚生女。
訴訟費用由被告負擔。
    事      實
甲、原告方面：
一、聲明：如主文所示。
二、陳述：
    緣原告係大陸人民與被告乙○○係經親友介紹而於民國（下同）九十年十月十二
    日在大陸地區結婚，今兩造業因個性不合等種種因素已於九十二年四月二日在台
    辦理離婚，並已完成戶政機關之離婚登記在案，惟兩造在婚姻存續期間即因相隔
    兩地而鮮有往來，原告在此來台前除曾於九一年一月卅一日前來台短暫居住十餘
    日外，亦僅於九十一年七月在大陸地區與被告相處數日而已，兩造間堪謂聚少離
    多感情基礎薄弱，而在此兩造分居兩地之期間內，原告因曾與第三人發生有男女
    之情愛關係致受胎懷孕，並於九十一年十二月十九日來台後，在九二年三月四日
    於台中市恩生婦產科診所產下女嬰即被告甲○，雖原告及其家屬早知該女嬰之受
    胎並非來自被告乙○○，惟因兩造斯時之婚姻關係仍尚存中，依法僅得申報兩造
    之婚生子女，然今兩造為免日後有所糾紛，已帶同被告甲○與乙○○進行親子血
    緣鑑定，經中國醫藥學院鑑定結果為：「可以排除乙○○與甲○之親子關係」，
    現原告為求被告甲○能獲得有正確之身份及利益計，為此依民法第一千零六十三
    條第二項之規定及民事訴訟法第五百八十九條之一及台灣地區與大陸地區人民關
    係條例第五十七條之規定，提起本件訴訟。
三、證據：提出戶籍謄本二份、出生証明書影本乙件、私立中國醫藥學院附設醫院親
    子鑑定結果報告影本乙紙。
乙、被告方面：
一、聲明：駁回原告之訴。
二、陳述：被告甲○確實不是原告與被告乙○○所生。
    理      由
一、原告起訴主張原告與被告乙○○本係夫妻，於九十二年四月二日離婚，嗣原告於
    九十二年三月四日產下被告甲○，戶政機關逕依民法第一千零六十二條第一項、
    第一千零六十三條第一項關於受胎期間及婚生子女推定之規定，推定被告甲○為
    被告乙○○之婚生女，並依法登記被告甲○為被告乙○○之父。惟因原告與被告
    乙○○離婚之前，業已分居一段時日，其間並無同居之事實，被告甲○並非原告
    自被告乙○○受胎所生之女等情，業據原告提出戶籍謄本二份為證，被告復不爭
    執，經送財團法人私立中國醫藥學院附設醫院鑑定結果，認為根據ＤＮＡ標計之
    分析結果，可以排除甲○與乙○○的親子關係，有該院親子鑑定結果報告書乙份
    附卷可稽，堪信原告之主張為真實。
二、按妻之受胎，係在婚姻關係存續中者，推定其所生子女為婚生子女；前項推定，
    如夫妻之一方能證明妻非自夫受胎者，得於知悉子女出生之日起，一年內提起否
    認之訴，民法第一千零六十三條第一項、第二項分別定有明文。查原告既係於其
    與被告乙○○之婚姻關係存續中受胎產下被告甲○，則被告甲○自應依法推定為
    原告與被告乙○○之婚生女，惟被告乙○○與甲○間並無親子間之血緣關係，已
    如前述，故原告於知悉子女出生之日起一年內提起本件否認子女訴訟，揆諸前揭
    法律之規定，為有理由，應予准許。
三、據上論結：本件原告之訴為有理由，依民事訴訟法第七十八條、第八十五條第一
    項前段，判決如主文。
中      華      民      國    九十二    年      五      月      十六    日
                                  臺灣臺中地方法院家事法庭
~B法      官  廖穗蓁
右為正本係照原本作成
如對本判決上訴須於判決送達後廿日內向本院提出上訴狀
中      華      民      國    九十二    年      五      月    十六    日
~B法院書記官


司法院資訊處製作；財團法人民間司法改革基金會備份。
